

Adriana Felisa Chávez De la Peña

Nacida en México, CDMX, 7-Marzo-1993 (26 años) email adrifelcha@gmail.com (Casa) 5686 3442 (Cel) 044 55 3205 1765

Resumen (Perfil Laboral)

Licenciada en Psicología con énfasis en Psicología Experimental (análisis experimental del comportamiento: metodología y diseño experimental, manejo y graficación de bases de datos con paqueterías de R y Python y modelamiento bayesiano). En general, mis aptitudes e intereses están orientados al desarrollo de investigación básica y aplicada, con énfasis en la aplicación de modelos matemáticos en las ciencias cognitivas, la psicometría y la psicofísica.

HABILIDADES DE COMPUTACIÓN

Redacción de documentos: LATEX, Paquetería estándar de Office (Word, Excel Power Point, etc.)

Sistemas Operativos: Mac, Windows

Análisis y manejo de datos: R (IDE: RStudio), Python (IDE: Spyder), SPSS y JASP

Programación Experimental : Python (PsychoPy)

Programación de sitios web: HTML, CSS Administradora de los Sitios Web:

http://www.bouzaslab25.com

http://www.bouzaslab25.com/LabVirtual25/

HABILIDADES

• Psicometría: Construcción y validación de instrumentos psicológicos

- Comunicación: Experiencia impartiendo clases y hablando en público (exposición de trabajos de investigación dentro y fuera del país)
- Trabajo en Equipo
- Excelente disposición a adaptarse a las demandas de trabajo (Muy flexible)
- Tolerancia a la frustración

Idiomas Español (Lengua Materna) e Inglés (Avanzado - Fluído)

EDUCACIÓN

Licenciatura en Psicología por la Universidad Nacional Autónoma de México (Facultad de Psicología, Ciudad Universitaria)

Promedio: 9.79/10.0. Graduada con mención honorífica.

Estudiante de intercambio en la Universidad de California, Santa Bárbara en convenio con la Universidad Nacional Autónoma de México.

CURSOS Y CAPACITACIONES

- Curso "Muestreo" impartido por el Dr Emilio López Escobar y coordinado por la Dirección General de Medición y Tratamiento de Datos del Instituto Nacional para la Evaluación de la Educación
- Curso "Introducción a la Evaluación Diagnóstica Cognitiva" impartido por el Dr. Juan Carlos Pérez Morán y coordinado por la Dirección General para la Evaluación de Docentes y Directivos del Instituto Nacional para la Evaluación de la Educación.
- Curso "Herramientas para la Evaluación" impartido por la Lic. Olga María Rey Morán de la Dirección General de Incorporación y Revalidación de Estudios.
- Curso de certificación como evaluadora en clase, "Class Assessment Scoring System" impartido por Teachstone.

EXPERIENCIA ACADÉMICA

2014 - 2016 Consejera Estudiantil (Elegida por los estudiantes de la Facultad de Psicología para ser su representante en el H. Consejo Técnico en el periodo de Mayo del 2014 a Mayo del 2016)

2015- 2018 Asistente de investigación (becaria) del Lab25, con el Dr. Arturo Bouzas (Facultad de Psicología, UNAM). Participación en los siguientes proyectos:

• PAPIIT IN307214.

Proyecto: Aprendizaje en ambientes dinámicos

• PAPIME PE310016

Desarrollo de herramientas virtuales para la enseñanza de ciencias cognitivas y del comportamiento.

PAPIIT IG120818

Proyecto: Aplicación de modelos probabilísticos en el estudio de procesos cognitivos y el diseño de algoritmos para robots de servicio

EXPERIENCIA LABORAL

Jun–Nov 2013 Becaria en la Asociación Ciencias de la Conducta, aplicando pruebas psicométricas a niños de entre 8 y 13 años con problemas de conducta, atención y aprendizaje.

Jun-Jul 2017 Levantamiento de encuestas en comunidades rurales, como parte de un proyecto desarrollado por la microfinanciera de El Buen Socio con el financiamiento de la Fundación Metlife, en asociación con El Observatorio de Desarrollo Regional y Promoción Social, y la Facultad de Psicología, aplicando instrumentos psicométricos y cuestionarios sociodemográficos.

Reference: Javier Alfaro _ 152 (55) 5401 6575 _ javieralfa@gmail.com

Mayo 2018 – Enero 2019. Jefe de Proyecto A (Personal Eventual), en el Instituto Nacional para la Evaluación de la Educación, con adscripción a la Dirección General de Evaluación de Docentes y Directivos, donde se evalúan los procesos relacionados con el Servicio Profesional Docente. Experiencia en la revisión de instrumentos (especificaciones, descriptores, etc.) y en el manejo de resultados psicométricos para la elaboración de Diagnósticos por instrumento.

Jefa Inmediata: Mtra. Sandra Conzuelo Serrato sconzuelo@inee.edu.mx

EXPERIENCIA EN LA DOCENCIA

2015–2017 Profesora de inglés en Instituto Mexicano Norteamericano de Cultura, con estudiantes de nivel secundaria y preparatoria.

2015-Presente Adjunta del Dr. Arturo Bouzas Riaño. Apoyo a la docencia en los siguientes cursos de licenciatura en la Facultad de Psicología:

- Aprendizaje y Conducta Adaptativa I (2015-2018)
- Aprendizaje, Motivación y Cognición III (2015 y 2016)
- Taller de Investigación I, II y III (2015-2017)

June 2017 Impartición de Cursos Intersemestrales en la Facultad de Psicología, UNAM:

- Introducción al Pensamiento Estadístico.
- Introducción al Modelamiento Bayesiano.
- Un laboratorio en Python para Ciencias del Comportamiento.

Enero 2019 – Presente. Profesora de Metodología de la investigación a nivel preparatoria, en el Centro Educativo Jean Piaget, impartiendo cuatro grupos de Taller de Metodología de la Investigación

Posters

- Chávez-De la Peña, A.F. (Noviembre, 2015) "La Sensibilidad como fuente de Sesgo en una tarea de detección de señales usando la ilusión de Ebbinghaus" presentado en el V Seminario Internacional de Conducta y Aplicaciones, (Ciudad Universitaria, CDMX)
- Chávez-De la Peña, A.F. (Noviembre, 2016) "The Mirror Effect within Perception: Not another Recognition Memory study", presentado en el Object Perception Attention and Memory Meeting (Boston, Massachussets)
- Zamora-Arévalo, O., Pérez-Calzada, M., Chávez-De la Peña, A.F., & Morales-Medina, R. (Noviembre, 2018) "The Role of Pre-Feeding on Temporal Discrimination: An Analysis With Signal Detection" en Psychonomic Society 2018 Meeting (New Orleans, Louisiana).

- Chávez-De la Peña, A.F., Lee, M. D. & Bouzas, A. (Julio, 2019) "Bayesian Cognitive and Statistical Modeling Applied to Signal Detection Theory and the Mirror Effect in a Perceptual Task" en 52nd Annual Meeting of the Society for Mathematical Psychology (Montreal, Canada).
- Pérez-Calzada, M., Chávez-De la Peña, A.F., García-Martínez, M., Vanegas-Chavarría, M. & Zamora-Arévalo, O. (Septiembre, 2019) "Assessing Retrospective Memory: Temporal Sequences and Delays" at the III Neurobiology Meeting of the Mexican Society for Biochemistry, (Guanajuato, Guanajuato).
- Zamora-Arévalo, O., Vanegas-Chavarría, M., Pérez-Calzada, M., Chávez-De la Peña & García-Martínez, M. (Octubre, 2019) Discrimination of Temporal Sequences and Retention Intervals at Timing Research Forum (Querétaro, Querétaro).
- Pérez-Calzada, M., Chávez-De la Peña, A.F., García-Martínez, M., Vanegas-Chavarría, M. & Zamora-Arévalo, O. (Noviembre, 2019) Evaluando memoria retrospectiva: secuencias temporales con intervalos de retención en el VII Seminario Internacional de Conducta y Aplicaciones (Guadalajara, Jalisco).

SIMPOSIOS

 Participación en el Simposio "Modelos de Adaptabilidad en entornos dinámicos: Estudios con detección, preferencias y probabilidad" con su trabajo "El efecto espejo: No es otro estudio de memoria de Reconocimiento" (Noviembre, 2017; Tlaxcala, Tlaxcala)

Todos los documentos probatorios están disponibles a petición.

CV actualizado al 18 de septiembre del 2019